# 关于存在服务年限要求的股权激励

提问人：jxq425 时间：2014-11-29 18:48:39
求助各位大侠，假如存在如下协议：公司大股东以 1 元/股的低于公允价值的价格将少部分股份支付给管理层用于股权激励，但是同时附带管理层要为其工作三年的条件，若提前离职，则需要按照 1 元/股转让回给大股东。
按照这种股份转让协议，应该是会被认定为股份支付，受让价格和股权公允价值的差异是否可以在 3 年平均摊销AJE 借：管理费用 （股权授予日公允价值-1元/股）/3 贷：资本公积 （股权授予日公允价值-1元/股）/3如果中途有人离职了，则反向冲回？
个人感觉这样处理比较合理，不知道各位大侠怎么看

回答人：chenyiwei
你所建议的处理方法基本合理。

提问人：liubin988513 时间：2014-11-30 15:10:13
有点疑问：是否应确认为长期待摊再摊销？？？

回答人：chenyiwei
对公司和大股东的个别报表而言，均不用确认长期待摊费用。